【裁判字號】    97,訴,133
【裁判日期】    970415
【裁判案由】    毒品危害防制條例
【裁判全文】
臺灣板橋地方法院刑事判決               97年度訴字第133號
公  訴  人  臺灣板橋地方法院檢察署檢察官
被      告  甲○○
指定辯護人  本院公設辯護人吳天明
上列被告因違反毒品危害防制條例案件，經檢察官提起公訴（96
年度偵字第28275號），本院判決如下：
    主  文
甲○○販賣第二級毒品，處有期徒刑肆年，因販賣第二級毒品所
得之財物新臺幣仟元沒收，如全部或一部不能沒收時，以其財
產抵償之。
    事  實
一、甲○○明知甲基安非他命係毒品危害防制條例所列管之第二
    級毒品，依法不得販賣，其先後於民國96年11月12日22時許
    及之前某日，在臺北縣三重市忠孝橋下，向真實姓名年籍不
    詳綽號「小厚」之成年男子，以每毛重15公克甲基安非他命
    為新臺幣（下同）3 萬元之價格，販入第二級毒品甲基安非
    他命（下稱甲基安非他命）3 次後，除供己施用外，竟基於
    販賣甲基安非他命之犯意，於96年11月20日1 時許，以其使
    用之0000000000號行動電話，與黃凱鴻使用之0000000000號
    行動電話聯繫後，約定甲○○位於臺北縣中和市○○路37巷
    3 弄18號之4 住處，以每公克3,000 元之價格，販賣甲基安
    非他命予黃凱鴻。嗣經警於96年11月20日12時許，持本院核
    發之搜索票至上址執行搜索，當場扣得甲基安非他命29包（
    原毛重31.63 公克、驗餘毛重31.56 公克）、電子磅秤1台
    、夾鏈分裝袋159 個、玻璃球吸食器1 個、塑膠鏟管1 支（
    甲○○涉嫌施用第二級毒品部分，業經臺灣板橋地方法院檢
    察署檢察官聲請簡易判決處刑，由本院以97年度簡字第1500
    號案件審理中）。
二、案經臺北市政府警察局中正第一分局移送臺灣板橋地方法院
    檢察署檢察官偵查起訴。
    理  由
壹、公訴人所舉證據之證據能力：
一、證人黃凱鴻於偵查中之證述，屬被告以外之人於審判外之言
    詞陳述，本案被告甲○○、指定辯護人及檢察官於言詞辯論
    終結前，均未就所調查之此項供述證據主張有刑事訴訟法第
    159 條第1 項不得為證據之情形，本院復審酌該證據作成時
    並無違法及證明力明顯過低之瑕疵等情況，認為適當，是以
    ，依同法第159 條之5 第1 、2 項規定，本案經調查之證據
    有證據能力，合先敘明。
二、行動電話0000000000號之通聯紀錄，係屬電信公司之機房電
    腦列印之機械性紀錄，非為供述證據，故不屬傳聞證據，得
    做為本案之證據。
三、警方查獲扣案之甲基安非他命29包（原毛重31.63 公克、驗
    餘毛重31.56 公克）、電子磅秤1 台、夾鏈分裝袋159 個、
    玻璃球吸食器1 個、塑膠鏟管1 支等物，係警方持本院核發
    之搜索票執行搜索而扣押之物，有扣押筆錄、扣押物品目錄
    表各1 份在卷可考，屬合法搜索取得之物，自得做為本案證
    據。
四、內政部警政署刑事警察局鑑定書係由檢察官依刑事訴訟法第
    208 條規定囑託內政部警政署刑事警察局就扣案之白色晶體
    29包是否確含有甲基安非他命事項為鑑定後，由該局所出具
    之鑑定報告，依刑事訴訟法第159 條第1 項規定之法律有規
    定之傳聞證據之例外，得做為本案之證據。
貳、認定本案事實所憑證據及理由：
一、上揭事實，業據被告於警詢、偵查及本院審理時坦承不諱，
    並經證人黃凱鴻於偵訊時結證稱其確有使用0000000000號行
    動電話與被告使用之0000000000號行動電話聯繫後，於前揭
    時、地向被告購買甲基安非他命等情屬實，復有行動電話00
    00000000號之雙向通聯紀錄1 份在卷可稽，及扣案之甲基安
    非他命29包、電子磅秤1 台、夾鏈分裝袋159 個等物可資佐
    證。又扣案之白色晶體29包經送內政部警政署刑事警察局鑑
    驗結果，驗前總毛重31.63 公克，包裝塑膠袋總重約7.04公
    克，取0.07公克鑑定用罄，檢出第二級毒品甲基安非他命成
    分，有該局96年12月4 日刑鑑字第0960177678號鑑定書1 份
    在卷可稽，故被告之任意性自白核與事實相符。又查，被告
    自承其以每15公克3 萬元之價格購入甲基安非他命後，係以
    1 公克3 千元之價格出售予證人黃凱鴻，則經換算可知，被
    告販入每公克甲基安非他命之價格係較售出之價格低廉，足
    徵被告確有從中賺取買賣差價牟利之意圖及事實無誤，此亦
    為被告所不否認，堪認被告有販賣甲基安非他命營利之意圖
    至明。本案事證已臻明確，被告犯行堪以認定，應依法論科
    。
二、核被告所為，係犯毒品危害防制條例第4 條第2 項之販賣第
    二級毒品罪。其販賣前持有甲基安非他命之低度行為，為進
    而販賣之高度行為所吸收，不另論罪。查本件被告雖有前述
    販賣甲基安非他命之犯行，然其販賣之對象僅可證明有證人
    黃凱鴻1 人，且次數僅1 次，販毒所得僅3 千元，所得利益
    僅有幾百元，其犯罪情節尚非重大，又被告為警查獲後經採
    其尿液送驗結果呈甲基安非他命陽性反應，有台灣尖端先進
    生技醫藥股份有限公司96年12月5 日出具之濫用藥物檢驗報
    告1 紙在卷可考，足徵被告本身即係施用甲基安非他命者，
    則其為上開販賣行為，應屬施用毒品者供給其他施用毒品者
    之小型零星交易，其惡性與犯罪情節核與大量走私進口或長
    期販賣毒品之所謂「大盤」、「中盤」毒販有重大差異，如
    不論其情節輕重，遽處以販賣第二級毒品罪之法定本刑無期
    徒刑或七年以上有期徒刑，誠屬情輕法重，過於嚴苛，有傷
    人民對法律之情感，而被告在警詢時即坦承犯行，並於本院
    審理時深表悔悟，堪認其犯罪情狀尚堪憫恕，爰依刑法第59
    條之規定酌減其刑。爰審酌被告正值青壯之年，不思努力進
    取，明知甲基安非他命對於人體有莫大之戕害，為圖一己之
    私利，竟漠視第二級毒品之危害性而販賣之犯行，嚴重危害
    國民身心健康及社會風氣，進而敗壞社會治安，惟兼酌以被
    告並無前科（有臺灣高等法院被告前案紀錄表在卷可稽），
    足認素行非惡，其犯後已坦承犯行，勇於認錯，犯罪後之態
    度尚佳，及其犯罪之動機、目的、手段、販賣毒品之次數、
    數量及所得利益均少，其家中尚有中度肢障之母親及重度肢
    障之胞妹賴其照料之生活狀況（有戶口名簿影本、中華民國
    殘障手冊各2 份存卷可參）等一切情狀，量處如主文所示之
    刑，以資懲儆。又被告以3,000 元價格，販賣甲基安非他命
    予證人黃凱鴻之犯行，被告販賣甲基安非他命所得為3,000
    元，為其因本件犯罪所得之財物，應依毒品危害防制條例第
    19條第1 項規定沒收之，如全部或一部不能沒收時，以其財
    產抵償之。
三、至於扣案之甲基安非他命29包（原毛重31.63 公克、驗餘毛
    重31.56 公克），雖係當場查獲之第二級毒品，屬違禁物，
    惟並非供被告犯本案販賣第二級毒品予證人黃凱鴻之用，而
    係被告所犯施用第二級毒品案件（即本院97年度簡字第1500
    號刑事案件）之重要證據，爰不於本案判決諭知沒收銷燬；
    另扣案之電子磅秤1 台、夾鏈分裝袋159 個、玻璃球吸食器
    1 個、塑膠鏟管1 支，雖均係被告所有，惟被告供稱：分裝
    袋係為防止伊自己吸食過量而分裝之用，電子磅秤則係用來
    測量伊購入之毒品數量是否短少等語，而被告本身確有施用
    甲基安非他命，已如前述，益徵扣案之電子磅秤1 台、夾鏈
    分裝袋159 個，並非專供被告販賣甲基安非他命所用之物，
    復查無確切證據堪認上開物品與被告犯本件販賣甲基安非他
    命犯行間有何直接關連，且亦係被告犯前揭施用第二級毒品
    案件之重要證據，自無從於本案併予宣告沒收，附此敘明。
據上論斷，應依刑事訴訟法第299 條第1 項前段，毒品危害防制
條例第4 條第2 項、第19條第1 項，刑法第11條前段、第59條，
判決如主文。
本案經檢察官江祐丞到庭執行職務。
中    華    民    國    97    年    4     月    15    日
                  刑事第十一庭  審判長法  官  徐蘭萍
                                      法  官  邱景芬
                                      法  官  林淑婷
以上正本證明與原本無異。
如不服本判決應於送達後10日內向本院提出上訴狀。
                                      書記官  林金良
中    華    民    國    97    年    4     月    15    日
附錄本案論罪科刑法條全文：
毒品危害防制條例第4條第2項：
製造、運輸、販賣第二級毒品者，處無期徒刑或7 年以上有期徒
刑，得併科新臺幣7 百萬元以下罰金。


司法院資訊處製作；財團法人民間司法改革基金會備份。
